臺灣板橋地方法院交通事件裁定　　　 100年度交聲字第4331號
原處分機關　交通部公路總局臺北區監理所蘆洲監理站
異　議　人
即受處分人　李健隆
上列異議人即受處分人因違反道路交通管理處罰條例案件，對於
交通部公路總局臺北區監理所蘆洲監理站民國100 年12月6 日北
監蘆字第裁46－C00000000 號違反道路交通管理事件裁決書所為
之處分（原舉發通知單案號：新北市政府警察局新北市警交大字
第C00000000 號）聲明異議，本院裁決如下：
    主    文
異議駁回。
    理    由
一、按駕駛人駕駛汽車，應遵守道路交通標誌、標線、號誌之指
    示，道路交通安全規則第90條定有明文。汽車行駛至交岔路
    口，其行進、轉彎應遵守燈光號誌或交通指揮人員之指揮，
    道路交通安全規則第102 條第1 項第1 款亦有明文。次按汽
    車駕駛人，行經有燈光號誌管制之交岔路口闖紅燈者，處新
    臺幣（下同）1,800 元以上5,400 元以下罰鍰，並記違規點
    數3 點，道路交通管理處罰條例第53條第1 項及第63條第1
    項第3 款分別定有明文。再按道路交通安全規則所稱之「汽
    車」，係指在道路上不依軌道或電力架線而以原動機行駛之
    車輛（包含機器腳踏車），道路交通安全規則第2 條第1 項
    第1 款亦有明定。
二、原處分意旨略以：異議人即受處分人李健隆於民國100 年9
    月2 日12時57分許，因騎乘車牌號碼LDZ—652號重型機車，
    行經新北市○○區○○路與民族路口時，因「闖紅燈（信義
    路左行民族路）」，由新北市政府警察局蘆洲分局集賢派出
    所當場攔停填掣新北市警交大字第C00000000 號舉發違反道
    路交通管理事件通知單對受處分人舉發「闖紅燈（信義路左
    轉民族路）」之違規，並移送原處分機關處理。嗣經原處分
    機關於100 年12月6 日依道路交通管理處罰條例第第53條第
    1 項、第63條第1 項第3 款（裁決書漏列第3 款）及違反道
    路交通管理事件統一裁罰基準及處理細則第41、43、44、67
    條規定，以北監蘆字第裁46－C00000000 號違反道路交通管
    理事件裁決書認定受處分人「駕車行經有燈光號誌管制之交
    岔路口闖紅燈」而裁處罰鍰2,700 元，並記違規點數3 點在
    案。
三、異議意旨略以：伊固不否認有於上開時間騎乘車牌號碼LDZ
    —652 號重型機車，行經新北市○○區○○路與民族路口時
    駕車行經有燈光號誌管制之交岔路口闖紅燈之情，然否認有
    何違規情形，並辯稱：當日係特意紅燈左轉，目的係為抗議
    該政策不當，因該政策的原意係禁止公車及小客車，連機車
    都禁止會影響機車騎士，且造成交通混亂，故伊當天紅燈左
    轉是為彰顯政策草率，該政策嚴重影響經濟發展，是本件違
    規舉發及裁處，實難令人甘服，為此聲明異議云云。
四、經查：
  (一)有關異議人李健隆於前揭時地騎乘車牌號碼LDZ —652 號重
    型機車，因闖紅燈（信義路左行民族路），而為警舉發之情
    ，業據異議人所不爭執，並有新北市政府警察局新北市警交
    大字第C00000000 號舉發違反道路交通管理事件通知單影本
    1 紙附卷可稽，上開違規事實已甚明確，足堪認定。
  (二)按行車管制號誌顯示為圓形紅燈者，其意義為車輛禁止通行
    ，不得超越停止線或進入路口，道路交通標誌標線號誌設置
    規則第206 條定有明文，故汽車駕駛人行駛至有燈光號誌管
    制之交岔路口，其行進、轉彎應遵守燈光號誌之指示，而燈
    光號誌顯示為圓形紅燈者，應完全停止並禁止為任何通行行
    為，亦即不得超越停止線或進入路口。又觀諸道路交通管理
    處罰條例第53條立法理由：「闖紅燈之種類繁多，危險性各
    不相同。如紅燈右轉、搶先左轉、車流稀少時慢行通過；反
    之，侵犯路權強行通過或遇紅燈不停而強行穿越，較具危險
    性，處罰時應有不同的裁量空間」，則號誌燈之設置均係避
    免他向來車與行人之路權被侵犯，故不論是紅燈後直行、左
    轉、右轉或迴轉，均屬道路交通管理處罰條例第53條之範疇
    ，僅將嚴重性較輕之紅燈右轉情形，規定於第2 項，而為較
    輕之處罰。是若不顧號誌之指示恣意行駛，自無法達到訂立
    交通管制規定，以維行車秩序，保障行車安全之立法目的，
    尚難以異議人前開所辯即認並無違反交通法令之行為。且本
    件異議人為領有駕駛執照之駕駛人，對於前開行車規定，自
    難諉為不知，故其於行經前揭有燈光號誌管制之交岔路口，
    即應遵循該路口燈光號誌之管制，僅得於綠燈之狀態下往前
    行進及轉彎，至於紅燈之情形下，如無得逕行直行、左、右
    轉等多時相號誌指示，不論有無往來車輛，即應停止於停止
    線前，而不得有超越停止線、進入路口甚而違規左轉之行為
    ，否則仍屬所謂「闖紅燈」行為，而應受罰。
  (三)至異議人雖以前詞置辯，惟道路主管機關本得於法令授權範
    圍內，基於權責對於各項行政措施包括道路設計、交通號誌
    、標誌、標線之設置、更動為具體裁量、規劃，以求達成道
    路充分有效能利用、維持交通秩序、保障道路使用人往來便
    利與安全之行政目的，除有違背法令或明顯矛盾、錯誤，縱
    司法機關亦不得涉入此行政權核心領域，而民眾對於行政機
    關具體行政措施如有意見，自應循正當管道向行政機關反應
    ，尤不得由民眾自行主觀認定是項措施是否合理、是否遵循
    。且符合交通部82年4 月22日交路（82）字第00 9811 號闖
    紅燈認定標準函釋第2 項第1 點「車輛面對圓形紅燈時仍逕
    予穿越路口至銜接路段，含左轉、直行、迴轉及右轉（依箭
    頭綠燈允許行駛者除外）之違規闖紅燈行為」，是異議人主
    觀上認為紅燈左轉之政策不當，自應循其他正當途徑向主管
    機關陳述反映，以促其檢討改善，自無從據其個人主觀上之
    認知，進而請求解免本件違規行為之處罰，是異議人此部分
    所辯，顯不足採。
五、綜上所述，本件異議人違規事證明確，原處分機關依道路交
    通管理處罰條例第53條第1 項等規定，裁處異議人罰鍰2,70
    0 元，核無違誤，異議人之異議為無理由，應予駁回。
六、據上論斷，應依道路交通管理處罰條例第87條第2 項，道路
    交通事件處理辦法第18條，裁定如主文。
中    華    民    國   100    年    12    月    23    日
                  刑事第二庭  法  官    連  雅  婷
以上正本證明與原本無異。
如不服本裁定應於送達後五日內向本院提出抗告狀。
                            書記官    郭  晉  良
中    華    民    國  100     年    12    月    23    日